Register of the Vladimir Pribylovskiĭ collection
Hoover Institution Archives
- Biographical sources for Russian politicians, 1989-2006
  - Zinchenko, Larisa Pavlovna, circa 1992 (Box-folder 29: 8)
  - Zinchenko, Sergei Prokof'evich, circa 1990 (Box-folder 29: 8)
  - Zinov'ev, Aleksandr Aleksandrovich, 1994-2000 (Box-folder 29: 8)
  - Ziuganov, Gennadii Andreevich, 1991-1996 (Box-folder 29: 9-11)
  - Zlotnikova, Tamara Vladimirovna, 1994 (Box-folder 29: 12)
  - Zolotarev, Viktor Borisovich, 1990-1993 (Box-folder 29: 12)
  - Zolotukhin, Boris Andreevich, 1993 (Box-folder 29: 12)
  - Zorin, Viktor Mikhailovich, 1996 (Box-folder 29: 12)
  - Zorin, Vladimir Iur'evich, 1995-1996 (Box-folder 29: 12)
  - Zorkal'tsev, Viktor Il'ich, 1996 (Box-folder 29: 12)
  - Zor'kin, Valerii Dmitrievich, 1992-1996 (Box-folder 29: 13)
  - Zubkevich, Irina Borisovna, 1992 (Box-folder 29: 14)
  - Zubkov, Vladimir, 1992 (Box-folder 29: 14)
  - Zubov, Valerii Mikhailovich, circa 1995 (Box-folder 29: 14)
  - Zulumian, Gaik Biuzandovich, 1992 (Box-folder 29: 14)
  - Zul'fugarov, Tofik, 1999 (Box-folder 29: 14)
  - Zurabov, Aleksandr Iur'evich, 1999-2000 (Box-folder 29: 14)
  - Zverev, Oleg Evgen'evich, 1995 (Box-folder 29: 14)
  - Zviagentsev, Aleksandr Grigor'evich, 1996 (Box-folder 29: 14)
  - Zyrianov, Sergei, 1993 (Box-folder 29: 14)
- Blagotvoritel'nye organizatsii, 1990-1996 (Box-folder 86: 7-8)
- Evrei v Rossii (materialy po genotsidu), 1989-1992 (Box-folder 91: 19-20)
  Clippings
- Fondy, 1989-1996
  - General, 1989-1995 (Box-folder 69: 2-3, Box-folder 76: 13-15, Box-folder 96: 11-12)
  - Blagotvoritel'nyi fond "Peresvet,", circa 1992 (Box-folder 69: 15)
  - Fond Gorbacheva, 1992-1995 (Box-folder 69: 9, Box-folder 77: 1)
  - Fond kul'tury, 1993-1994 (Box-folder 69: 7)
  - Fond Solzhenitsyna, 1990-1992 (Box-folder 77: 2)
  - Fond Sorosa, 1993-1994 (Box-folder 69: 11)
  - Fond zhurnalistskoi zashchity "Opasnaia zona,", 1993-1995 (Box-folder 59: 5)
  - Mezhdunarodnyi fond "Reforma,", 1993-1995 (Box-folder 69: 10)
  - Natsional'nyi fond sporta, 1995-1996 (Box-folder 69: 6)
  - Pensionnye fondy, 1993-1995 (Box-folder 69: 8)
  - Respublikanskii fond sotsial'noi podderzhki, 1993 (Box-folder 69: 4)
- Gosudarstvennyi komitet po chrezvychainomu polozheniiu (GKChP), 1991-1993
  - Sobytiia avgusta 1991 (Box-folder 115: 5)
  - Rassledovanie i sud, 1992-1993 (Box-folder 115: 7-9)
  - Zashchita obshchestvennost'iu, 1991-1992 (Box-folder 115: 10)
- Islamskie politicheskie partii, 1992-1997
  - Islamskaia demokraticheskaia partiia, 1993 (Box-folder 31: 18)
  - Islamskaia partiia vozrozhdeniia, 1992 (Box-folder 31: 19)
  - Nur, 1995-1996 (Box-folder 31: 17)
  - Soiuz musul'man Rossii, 1995-1997 (Box-folder 31: 20)
- Krest'ianskie organizatsii, 1992-1996
  - General, 1992-1993 (Box-folder 44: 18)
  - Assotsiatsiia krest'ianskikh (fermerskikh) khoziaistv i sel'skokhoziastvennykh kooperativov Rossii, 1992-1996 (Box-folder 44: 20)
  - Assotsiatsiia Sodruzhestvo, 1993 (Box-folder 44: 21)
  - Krest'ianskaia demokraticheskaia partiia Rossii, 1993 (Box-folder 44: 22)
  - Krest'ianskii soiuz SSSR, 1992 (Box-folder 44: 19)
  - Soiuz zemledel'tsev Rossii, 1995 (Box-folder 44: 23)
- Molodezhnye organizatsii i dvizheniia, 1990-2001
  - Antifashistskoe molodezhnoe deistvie, 1995-2000 (Box-folder 31: 5)
  - Forum-90, 1992 (Box-folder 31: 4)
  - Idushchie vmeste, 2001 (Box-folder 31: 6)
  - Molodezhnoe edinstvo, 2001 (Box-folder 31: 7)
  - Molodezhnye organizatsii sotsialisticheskoi orientatsii, 1991-1995 (Box-folder 31: 8)
  - Molodezh' za vozrozhdenie kul'tury Otechestva, 1990-1991 (Box-folder 31: 10)
  - Obshchestvenno-politicheskoe dvizhenie molodezhi, 1995 (Box-folder 31: 11)
  - Rossiiskii soiuz molodezhi, 1994-1996 (Box-folder 31: 12)
- Monarkhicheskie partii i dvizheniia, 1990-2002
  - General, 1990-2002 (Box-folder 49: 6, Box-folder 56: 13-14)
  - Mezhregional'noe monarkhicheskoe dvizhenie, 1992-1994 (Box-folder 56: 4)
  - Obshchestvennoe politicheskoe mezhregional'noe monarkhicheskoe dvizhenie, 1999 (Box-folder 54: 2)
  - Partiia bol'shinstva, 1994 (Box-folder 56: 8)
  - Rossiiskii khristiansko-monarkhicheskii soiuz, 1993-2001 (Box-folder 56: 5)
  - Vserossiiskii monarkhicheskii tsentr, 1995-1997 (Box-folder 56: 1-2, Box-folder 123: 13)
- Natsional-patrioticheskie i ekstremistskie organizatsii i dvizheniia, 1985-2002
  - General, 1990-1999 (Box-folder 31: 13, Box-folder 42: 14-15, Box-folder 43: 34, Box-folder 52: 12-13, Box-folder 57: 6-8)
  - Aum Shinrikyo, 1993-1995 (Box-folder 31: 16)
  - Chernaia sotnia, 1996 (Box-folder 43: 2)
  - Den', 1993-1994 (Box-folder 42: 22)
  - Derzhavnaia partiia, 1994 (Box-folder 43: 22)
  - Evraziitsy, 1992 (Box-folder 43: 21)
  - Front natsional'nogo spaseniia, 1992-1993 (Box-folder 32: 5-6)
  - Front patrioticheskoi molodezhi, 1993 (Box-folder 43: 31)
  - Kaluzhskaia slavianskaia obshchina, 1997 (Box-folder 54: 11)
  - Khristianskii patrioticheskii soiuz, 1990 (Box-folder 50: 9)
  - Khristianskoe vozrozhdenie, 1990 (Box-folder 55: 14)
  - Kongress russkikh obshchin, 1995-1997 (Box-folder 39: 1-7)
  - Koordinatsionnyi sovet patrioticheskikh sil Rossii, 1991-1992 (Box-folder 43: 32)
  - Legion Vervol'f, 1994-1996 (Box-folder 31: 15, Box-folder 43: 10)
  - Liberal'no-patrioticheskaia partiia, 1994 (Box-folder 43: 5)
  - Liberal'nyi forum, 1990 (Box-folder 43: 30)
  - Narodnaia natsional'naia partiia, 1996 (Box-folder 43: 24)
  - Narodno-sotsial'naia partiia, 1992-1993 (Box-folder 42: 20)
  - Narodnyi al'ians, circa 1992 (Box-folder 43: 22)
  - Natsional-bol'shevitskaia partiia, 1996-1997 (Box-folder 43: 6)
  - Natsional'no-demokraticheskaia partia, 1992 (Box-folder 42: 17)
  - Natsional'no-gosudarstvennaia partiia, 1993 (Box-folder 43: 25)
  - Natsional'no-patrioticheskie dvizheniia Leningrada, 1988-1990 (Box-folder 62: 2-3)
  - Natsional'no-patrioticheskii front Pamiat', 1985-1996 (Box-folder 30: 1-3, Box-folder 51: 1-4, Box-folder 52: 4-6, Box-folder 53: 1-10)
  - Natsional'no-respublikanskaia partiia Rossii, 1992-1996 (Box-folder 43: 19-20)
  - Natsional'no-sotsial'nyi soiuz, 1990-1994 (Box-folder 42: 23)
  - Natsional'no-trudovaia partiia, 1993 (Box-folder 43: 26)
  - Natsional'nyi front, 1995 (Box-folder 43: 15)
  - Natsional'nyi kongress Rossii, 1991 (Box-folder 43: 29)
  - Novoe obshchestvennoe russkoe dvizhenie, circa 1995 (Box-folder 43: 8)
  - Obshchestvennoe dvizhenie Nashi, 1992-1994 (Box-folder 42: 19)
  - Obshchestvenno-patrioticheskoe ob"edinenie Russkii natsional'nyi sobor, 1992-1995 (Box-folder 40: 5-7)
  - Ob"edinenie obshchestvenno-politicheskikh organizatsii natsionalistov Zolotoi Lev, 1996 (Box-folder 55: 11)
  - Otchizna, 1992-1993 (Box-folder 43: 33)
  - Respublikanskaia partiia Rossii, 1990 (Box-folder 57: 10)
  - Rossiiskii obshchenarodnyi soiuz, 1993-1996 (Box-folder 44: 25-26)
  - Rossiiskoe narodnoe sobranie, 1992 (Box-folder 57: 9)
  - Rossiiskoe obshchenarodnoe dvizhenie, 1997 (Box-folder 55: 15)
  - Russkaia gvardiia, circa 1995 (Box-folder 43: 13)
  - Russkaia natsionalisticheskaia partiia, circa 1993 (Box-folder 43: 28)
  - Russkaia partiia, 1995-1999 (Box-folder 37: 2-3, Box-folder 52: 10, Box-folder 54: 10)
  - Russkaia partiia natsional'nogo vozrozhdeniia, 1992 (Box-folder 42: 16)
  - Russkaia patrioticheskaia partiia, 1996 (Box-folder 43: 11)
  - Russkaia pravda, 1999-2002 (Box-folder 52: 13, Box-folder 55: 1)
  - Russkii natsional'nyi sobor, 1992 (Box-folder 57: 11)
  - Russkii natsional'nyi soiuz, 1996-1997 (Box-folder 43: 12)
  - Russkii obshchenatsional'nyi soiuz, 1993-1994 (Box-folder 43: 1)
  - Russkii soiuz, 1992-1993 (Box-folder 42: 18)
  - Russkoe natsional'noe edinstvo, 1992-1999 (Box-folder 31: 14, Box-folder 32: 1-4, Box-folder 55: 10)
  - Russkoe osvoboditel'noe dvizhenie, 1992-1995 (Box-folder 42: 17)
  - Slavianskii sobor, 1991 (Box-folder 43: 16)
  - Slavianskii soiuz Rossii, 1999 (Box-folder 123: 2)
  - Soiuz dukhovnogo vozrozhdeniia, 1992 (Box-folder 43: 17)
  - Soiuz dukhovnogo vozrozhdeniia Otechestva, 1990-1992 (Box-folder 30: 15)
  - Soiuz patrioticheskikh i natsional'nykh organizatsii Rossii, circa 1995 (Box-folder 43: 14)
  - Soiuz russkogo naroda, circa 1992 (Box-folder 42: 21)
  - Soiuz russkoi molodezhi, 1992 (Box-folder 43: 4)
  - Soiuz venedov, 1994-1996 (Box-folder 43: 9)
  - Soiuz vozrozhdeniia Rossii, 1991-1993 (Box-folder 43: 18)
  - Sotsial-patrioticheskoe dvizhenie Derzhava, 1995-1996 (Box-folder 34: 11)
  - Stolypinskoe dvizhenie Rossii, 1993-1996 (Box-folder 43: 27)
  - Vselenskaia oligarkhiia, 1993 (Box-folder 43: 3)
  - Vsemirnyi russkii sobor, 1995-1997 (Box-folder 43: 7)
  - Vserossiiskoe obshchestvenno-politicheskoe dvizhenie Dukhovnoe nasledie, 1995-2001 (Box-folder 40: 1)
  - Vserossiiskoe obshchestvennoe sotsial-patrioticheskoe dvizhenie Derzhava, 1995-1996 (Box-folder 34: 11, Box-folder 50: 11)
- Natsionalizm i ksenofobiia v Rossii, 1975-2001 (Box-folder 53: 11-13, Box-folder 56: 6-7)
  Includes "Antisemitizm i ksenofobiia v Rossiiskoi Federatsii," informatsionno-analiticheskii biulleten', sovmestnyi proekt Rossiiskogo evreiskogo kongressa i Antidiffamatsionnoi ligi.
- Nauchno-issledovatel'skie tsenrty i ekspertnye gruppy, 1991-1995
  - General, 1991-1994 (Box-folder 67: 7)
  - Eksperimental'nyi tvorcheskii tsentr, 1992 (Box-folder 67: 8)
  - Ekspertnyi institut Rossiiskogo soiuza promyshlennikov i predprinimatelei, 1992-1995 (Box-folder 67: 9)
  - Ezhemesiachnye otchety ekspertov (Delovoi mir), 1992 (Box-folder 67: 10)
  - Organizatsii sotsial'no-ekonomicheskikh issledovanii, 1992 (Box-folder 67: 11)
- Neformal'nye politizirovannye dvizheniia, 1989-2002
  - Assotsiatsiia sibirskikh gorodov, 1989 (Box-folder 42: 10)
  - Dal'nevostochnaia assotsiatsiia demokraticheskogo dvizheniia, 1989-1993 (Box-folder 52: 7)
  - Kul'turno-politicheskoe ob"edinenie Otechestvo, 1988 (Box-folder 57: 3)
  - Moskovskoe evreiskoe kul'turno-prosvetitel'skoe obshchestvo, 1991 (Box-folder 50: 12)
  - Poetizirovannoe ob"edinenie razrabotki teorii obshchenarodnogo schast'ia, 2000-2002 (Box-folder 52: 1-2)
  - Vserossiiskaia assotsiatsiia liubitelei otechestvennoi slovesnosti i kul'tury "Edinenie,", 1990 (Box-folder 57: 5)
- Obshchestvennye ob"edineniia predprinimatelei, 1994-2000 (Box-folder 123: 7-9)
- Obshchestvennye organizatsii voennosluzhashchikh i voennykh veteranov, 1990-1999
  - Dvizhenie Voennye za democratiiu, 1992-1993 (Box-folder 30: 6)
  - Obshcherossiiskoe dvizhenie Chest' i Rodina, 1996 (Box-folder 102: 6)
  - Rossiiskii fond invalidov voiny v Afganistane, 1995-1997 (Box-folder 30: 14, Box-folder 69: 12)
  - Rossiiskii soiuz ofitserov zapasa, 1991-1995 (Box-folder 30: 7)
  - Shchit, 1990-1993 (Box-folder 37: 9)
  - Soiuz ofitserov, 1992-1999 (Box-folder 30: 4)
  - Soiuz veteranov Afganistana, 1990-1997 (Box-folder 30: 12-13)
  - Voenno-narodnyi sovet Rossii, 1996 (Box-folder 30: 9)
  - Vserossiiskoe ofitserskoe sobranie, 1992-1997 (Box-folder 30: 8)
- Oranzhevye organizatsii, 1994-1998
  - Dvizhenie Subtropicheskaia Rossiia, 1998 (Box-folder 31: 3)
  - Partia liubitelei piva, 1994-1995 (Box-folder 31: 1-2)
- Otriad Mobil'nyi Osobogo Naznacheniia (OMON), 1991-1995
  - General, 1991-1995 (Box-folder 115: 13)
  - Delo Sergeia Parfenova, 1991-1992 (Box-folder 115: 14)
- Parlament Rossii, 1990-2003
  - Gosudarstvennaia Duma, 1990-2003
    - General (obshchie obzory), 1993-1995 (Box-folder 69: 18-20, Box-folder 70: 1)
    - Fraktsii, 1994-1996 (Box-folder 97: 7, 9-11)
    - Gosudarstvennye komitety i komissii, 1992-1996
      - General (obshchie obzory), 1992-1996 (Box-folder 70: 18-20, Box-folder 97: 8, Box-folder 100: 3, Box-folder 113: 19)
      - Komitet po antimonopol'noi politike i podderzhke novykh ekonomicheskikh struktur, 1992-1994 (Box-folder 113: 12)
      - Komitet po dragotsennym metallam i dragotsennym kamniam, 1992-1996 (Box-folder 113: 13)
      - Komitet po natsional'noi politike, 1992-1993 (Box-folder 113: 15)
      - Komitet po statistike, 1992-1995 (Box-folder 113: 14)
      - Komitet po upravleniiu gosudarstvennym imushchestvom, 1992-1996 (Box-folder 113: 16)
      - Komitet po voprosam geopolitiki: parlamentskie slushaniia, 1997 (Box-folder 55: 9)
      - Tamozhennyi komitet, 1994-1996 (Box-folder 113: 17)
      - Tsentr po zemel'noi i agrarnoi reforme, 1992 (Box-folder 113: 18)
    - Obshchaia deiatel'nost', 1995-2003 (Box-folder 85: 8, Box-folder 97: 5-6)
    - Postanovleniia, 1994-1995 (Box-folder 100: 7-8, Box-folder 116: 1-2)
    - Pravitel'stvennye fondy, 1992-1996 (Box-folder 113: 20)
    - Stenogrammy zasedanii, 1999 (Box-folder 94: 11)
    - Svedeniia o khode vydvizheniia kandidatov v deputaty Gosudarstvennoi Dumy po Moskve, 1999 (Box-folder 62: 8)
    - Vneocherednoi s"ezd narodnukh deputatov Rossiskoi Federatsii, 1990 (Box-folder 65: 4)
    - Vybory-93, 1993 (Box-folder 85: 5-7, Box-folder 97: 1-4)
    - Vybory-95, 1995 (Box-folder 64: 6-8, Box-folder 85: 4, Box-folder 104: 1-3)
    - Vybory-99, 1999 (Box-folder 64: 1-5, Box-folder 94: 1-6)
  - Verkhovnyi Sovet Rossiiskoi Federatsii, 1991-1995
    - Deiatel'nost' parlamenta, 1992-1995 (Box-folder 83: 10-12, Box-folder 84: 1-2, Box-folder 98: 4-7)
    - Federal'noe sobranie: zakony i postanovleniia, 1992-1995 (Box-folder 98: 4-8)
    - Konstitutsionnoe soveshchanie, 1992-1993 (Box-folder 103: 14-15, Box-folder 116: 3)
    - Parlamentskie fraktsii, 1991-1993
      - General, 1992-1993 (Box-folder 70: 16)
      - Grazhdanskoe obshchestvo, 1992 (Box-folder 70: 11)
      - Levyi tsentr, 1991-1992 (Box-folder 70: 2)
      - Otchizna, 1993 (Box-folder 70: 3)
      - Promyshlennyi soiuz, 1992-1993 (Box-folder 70: 4)
      - Rabochii soiuz Rossii, 1992 (Box-folder 70: 6)
      - Radikal'nye demokraty, 1992 (Box-folder 70: 5)
      - Reforma, 1992 (Box-folder 70: 10)
      - Reforma armii, 1993 (Box-folder 70: 12)
      - Rodina, 1992 (Box-folder 70: 15)
      - Rossiia, 1992-1993 (Box-folder 70: 7)
      - Rossiiskii soiuz, 1992 (Box-folder 70: 9)
      - Smena, 1992-1993 (Box-folder 70: 8)
      - Soglasie radi progressa, 1992-1993 (Box-folder 70: 13)
    - Postanovleniia, 1992-1993 (Box-folder 98: 9-10)
    - S"ezdy narodnykh deputatov, 1991-1993
      Includes clippings, printed matter, and other relating materials. See also Boxes 119-122 for the bulletins.
      - VI S"ezd, 1991 (Box-folder 109: 12)
      - VII S"ezd, 1991 (Box-folder 80: 1-5, Box-folder 98: 2)
      - VIII S"ezd, 1993 (Box-folder 98: 1-2)
      - IX S"ezd, 1993 (Box-folder 98: 3)
    - Zakony Rossiskoi Federatsii, 1992-1993 (Box-folder 118: 6-10)
- Perestroika: analitika i fakty, 1985-1991 (Box-folder 102: 6-9)
- Politika i ekonomika byvshikh sovetskikh respublik i regionov, 1986-1997
  - Armenia, 1992-1997 (Box-folder 109: 13)
  - Azerbaijan, 1992-1997
    - General, 1992-1997 (Box-folder 107: 16)
    - Ekonomika, 1992-1997 (Box-folder 107: 13)
    - Karabakh, 1992-1997 (Box-folder 108: 8)
    - Milli Majlis, 1992-1993 (Box-folder 107: 10)
    - Natsional'naia politika, 1992-1996 (Box-folder 107: 15)
    - Partii, 1992-1995 (Box-folder 107: 11-12)
    - Persony, 1992-1997 (Box-folder 108: 9-10)
    - Politicheskii krizis (perevorot), 1992-1993 (Box-folder 108: 7)
    - Prezident i pravitel'stvo, 1992-1993 (Box-folder 107: 8-9)
    - Vneshniia politika, 1992-1996 (Box-folder 107: 14)
  - Belarus', 1990-1997
    - General (obshchie obzory), 1992-1997 (Box-folder 58: 1)
    - Gosudarstvennye struktury, 1992-1997 (Box-folder 58: 2)
    - Ekonomika, 1992-1997 (Box-folder 58: 10-12)
    - Partii, 1990-1997 (Box-folder 58: 3-6)
    - Pravitel'stvo, 1992-1997 (Box-folder 58: 7-9)
    - Vneshniia politika, 1992-1997 (Box-folder 58: 13)
    - Vybory presidenta -95, 1993-1995 (Box-folder 59: 5)
  - Turkmenistan, 1995-1997
    - Ekonomika i sotsial'naia sfera, 1995-1997 (Box-folder 67: 3)
    - Narushenie prav cheloveka, 1995-1996 (Box-folder 67: 4)
    - Politika, 1995-1997 (Box-folder 67: 5)
    - Turkmenbashi (Saparmurat Niiazov), 1995-1997 (Box-folder 67: 6)
  - Ukraina, 1990-2001
    - General (obshchie obzory), 1993-1997 (Box-folder 81: 1-9, Box-folder 109: 4)
    - Armiia i iadernoe oruzhie, 1994-1997 (Box-folder 81: 10)
    - Derzhavnyi suverenitet, 1990-1992 (Box-folder 59: 10)
    - Ekonomika, 1996 (Box-folder 81: 11)
    - Gosudarstvennye struktury, 1996-1997 (Box-folder 109: 10)
    - Konstitutsiia, 1993-1996 (Box-folder 109: 11)
    - Narodnyi rukh Ukrainy (politicheskie partii i dvizheniia), 1990-1996 (Box-folder 59: 6-9, Box-folder 61: 1-5)
    - Otnosheniia s Rossiei, 1993-2001 (Box-folder 109: 6-7)
    - Parlament, 1996-1997 (Box-folder 109: 9)
    - Prezident i pravitel'stvo, 1996-2001 (Box-folder 109: 5)
    - Territorii, 1986-1997
      - Donbass, 1991-1993 (Box-folder 59: 14)
      - Chernobyl', 1986-1992 (Box-folder 63: 10-11)
      - Krym, 1989-1997
        - Ankety, 1992 (Box-folder 60: 5)
          Consists of questionnaires completed by political activists.
        - Ekonomika, 1992-1996 (Box-folder 60: 6)
        - Konstitutsiia i referendum, 1992 (Box-folder 60: 8)
        - Krymskie tatary, 1989-1993 (Box-folder 60: 13)
        - Organizatsii i partii Kryma, 1991-1996
          - General, 1992-1996 (Box-folder 63: 1-2)
          - Assotsiatsiia Impeks-55 Krym, 1992 (Box-folder 60: 1)
          - Grazhdanskii forum Kryma, 1991 (Box-folder 63: 8)
          - Krymskii respublikanskii soiuz veteranov Afganistana, 1991-1992 (Box-folder 60: 12)
          - Medzhlis krymsko-tatarskogo naroda, 1991-1994 (Box-folder 63: 3-4)
          - Obshchestvenno-politicheskoe dvizhenie Soglasie, 1992 (Box-folder 63: 5)
          - Respublikanskoe dvizhenie Kryma, 1992 (Box-folder 63: 9)
          - Russkoe obshchestvo Kryma, 1991-1993 (Box-folder 63: 7)
          - Soiuz kazakov Kryma, 1991-1992 (Box-folder 63: 6)
        - Politicheskaia situatsiia, 1992-1997 (Box-folder 60: 2-4)
        - President i Verkhovnyi Sovet Kryma: postanovleniia i zakony, 1992-1994 (Box-folder 60: 9-11)
        - Pressa, 1992-1996 (Box-folder 61: 10-12, Box-folder 62: 9-12)
      - L'vov, 1993-1992 (Box-folder 59: 12)
      - Odessa, 1993-1994 (Box-folder 59: 13)
    - Vneshniaia politika, 1993-1996 (Box-folder 109: 8)
  - Uzbekistan, 1990-1997
    - General, 1994-1997 (Box-folder 82: 5-8)
    - Ekonomika, 1992-1996 (Box-folder 82: 13)
    - Gosudarstvennye struktury, 1992-1993 (Box-folder 82: 11)
    - Partii i dvizheniia, 1990-1993 (Box-folder 82: 12)
    - Persony, 1992-1995 (Box-folder 82: 15)
    - Prezident i pravitel'stvo, 1991-1995 (Box-folder 82: 9-10)
    - Vneshniaia politika, 1993-1994 (Box-folder 82: 14)
- Politicheskie deiateli byvshikh Sovetskikh respublik, 1990-1997
  - Armenia, 1992 (Box-folder 48: 10)
  - Azerbaijan, 1991-1993 (Box-folder 48: 9)
  - Belarus', 1991-1997 (Box-folder 48: 12, Box-folder 59: 1-4)
  - Estonia, 1990-1992 (Box-folder 49: 6)
  - Gruzia, 1991-1992 (Box-folder 48: 13)
  - Kazakhstan, 1992-1993 (Box-folder 48: 14)
  - Kyrgyzstan, 1991-1992 (Box-folder 48: 15)
  - Latvia, 1990-1996 (Box-folder 49: 1, Box-folder 54: 8)
  - Litva, 1990-1993 (Box-folder 49: 2)
  - Moldova, 1991-1993 (Box-folder 49: 3)
  - Tadjikistan, 1991-1993 (Box-folder 49: 4)
  - Turkmenistan, 1992-1993 (Box-folder 48: 11)
  - Ukraina, 1990-1996 (Box-folder 48: 8, Box-folder 59: 11, Box-folder 61: 6-9)
  - Uzbekistan, 1991-1993 (Box-folder 49: 5)
- Politicheskie partii, dvizheniia, i izbiratel'nye bloki Rossii, 1990-2001
  - General, 1990-1995 (Box-folder 42: 11-12, Box-folder 45: 1, Box-folder 50: 10, Box-folder 57: 4, Box-folder 88: 1-3, Box-folder 124: 4)
  - Agrarnaia partiia Rossii, 1992-1997 (Box-folder 33: 11)
  - Buduiushchee Rossii-novye imena, 1993-1994 (Box-folder 45: 16)
  - Chest' i Rodina, 1998 (Box-folder 62: 1)
  - Demokraticheskaia initsiativa, 1990 (Box-folder 45: 23)
  - Demokraticheskaia partiia Rossii, 1991-2001 (Box-folder 36: 3-7)
  - Demokraticheskaia Rossiia, 1992-1994 (Box-folder 34: 12, Box-folder 35: 1-3)
  - Demokraticheskii soiuz, 1988-1998 (Box-folder 57: 2, Box-folder 124: 1)
  - Demokraticheskii vybor Rossii, 1993-1997 (Box-folder 34: 4-6)
  - Dvizhenie demokraticheskikh reform, 1991-1993 (Box-folder 41: 7-9)
  - Dvizhenie za SSSR, 1992 (Box-folder 45: 8)
  - Federal'no-demokraticheskoe dvizhenie, 1995 (Box-folder 46: 4)
  - Grazhdanskii soiuz, 1992-1993 (Box-folder 41: 11-13)
  - Grazhdanskoe soglasie, 1992 (Box-folder 45: 11)
  - Gruppa 13-ti, 1996 (Box-folder 45: 28)
  - Gubernatory Rossii, 1992-1993 (Box-folder 42: 3)
  - Gumanisticheskaia partiia Rossii, 1990 (Box-folder 57: 12)
  - Iabloko, 1993-1997 (Box-folder 31: 9, Box-folder 124: 11-16)
  - Khristiansko-demokraticheskii soiuz Rossii, 1991-1995 (Box-folder 37: 10, Box-folder 40: 10)
  - Klub izbiratelei Akademii nauk, 1996 (Box-folder 124: 3)
  - Kommunisticheskaia partiia Rossiskoi Federatsii, 1991-2001 (Box-folder 35: 4-10, Box-folder 36: 1-2)
  - Kongress demokraticheskikh sil respublik v sostave Rossiiskoi Federatsii, 1992 (Box-folder 103: 13)
  - Konstitutsionno-demokraticheskaia partiia (Partiia narodnoi svobody), 1990-1995 (Box-folder 33: 9)
  - Krest'ianskaia partiia Rossii, 1992-1993 (Box-folder 38: 9)
  - Liberal'no-demokraticheskaia partiia Rossii, 1990-1995 (Box-folder 37: 6-7, Box-folder 40: 2-4)
  - Molodezhnyi liberal'nyi soiuz, 1991-1994 (Box-folder 45: 2)
  - Moskovskii anti-fashistskii tsentr, 1992-1995 (Box-folder 42: 4)
  - Narodnaia partiia Rossii, 1991-1993 (Box-folder 32: 9-10)
  - Narodnaia partiia svobodnoi Rossii, 1991-1993 (Box-folder 36: 10-11)
  - Narodno-patrioticheskaia partiia, 1992-1993 (Box-folder 34: 10)
  - Narodno-patrioticheskii soiuz Rossii, 1996-1997 (Box-folder 45: 3)
  - Narodno-Trudovoi Soiuz Rossiiskikh solidaristov, 1991-1996 (Box-folder 124: 2)
  - Narodnoe dvizhenie Soiuz, 1991-1992 (Box-folder 33: 3-4)
  - Narodnoe soglasie, 1991 (Box-folder 45: 4)
  - Narodnyi al'ians, 1991-1994 (Box-folder 45: 15)
  - Narodnyi deputat, 2001 (Box-folder 38: 10)
  - Narodnyi soiuz, 1994-1995 (Box-folder 45: 29)
  - Nash dom-Rossiia, 1995-1997 (Box-folder 38: 4-8)
  - Novaia Rossiia, 1992 (Box-folder 45: 5)
  - Obshchestvenno-politicheskii block Vsia Rossiia, 1998-2001 (Box-folder 50: 8, Box-folder 123: 1)
  - Ob"edinennyi demokraticheskii tsentr, 1994 (Box-folder 45: 17)
  - Partiia bednoty Rossii, 1994-1995 (Box-folder 124: 5)
  - Partiia bol'shinstva, 1994 (Box-folder 124: 8)
  - Partiia demokraticheskoi al'ternativy, 1995 (Box-folder 46: 2)
  - Partiia ekonomicheskoi svobody, 1992-1996 (Box-folder 34: 1-3)
  - Partiia konsolidatsii, 1992-1993 (Box-folder 45: 12)
  - Partiia konstitutsionnykh demokratov, 1990-1993 (Box-folder 34: 8)
  - Partiia narodnogo kapitala, circa 1995 (Box-folder 45: 27)
  - Partiia narodnoi sovesti, 1993-1995 (Box-folder 124: 7)
  - Partiia Rossiiskogo edinstva i soglasiia, 1992-1994 (Box-folder 33: 5-6)
  - Partiia Rossiiskogo vozrozhdeniia, 1993-1995 (Box-folder 34: 7)
  - Partiia samoupravleniia trudiashchikhsia, 1995 (Box-folder 42: 1)
  - Partiia truda, 1991-1992 (Box-folder 123: 10)
  - Predprinimateli za novuiu Rossiiu, 1993 (Box-folder 41: 10)
  - Preobrazhenie Otechestva, 1995 (Box-folder 45: 21)
  - Reformy-novyi kurs, 1995-1996 (Box-folder 39: 9)
  - Regional'naia partiia Moskovskoi oblasti, 1994-1995 (Box-folder 45: 24)
  - Regional'naia partiia tsentra, 1994 (Box-folder 124: 9)
  - Regiony Rossii, 1995 (Box-folder 46: 3)
  - Respublikanskaia partiia Rossiiskoi Federatsii, 1990-1997 (Box-folder 36: 8-9)
  - Rossiiskaia khristiansko-demokraticheskaia partia, 1991-1995 (Box-folder 41: 2, Box-folder 57: 1)
  - Rossiiskaia kommunisticheskaia rabochaia partiia, 1991-1995 (Box-folder 37: 4-5)
  - Rossiiskaia ob"edinennaia promyshlennaia partiia, 1995 (Box-folder 46: 1)
  - Rossiiskaia partiia sotsial'nogo progressa, circa 1992 (Box-folder 45: 14)
  - Rossiiskaia partiia svobodnogo truda, 1990-1993 (Box-folder 33: 10)
  - Rossiiskaia partiia zelenykh, 1992-1995 (Box-folder 33: 12)
  - Rossiiskii evreiskii kongress, 1995 (Box-folder 42: 13)